臺灣高等法院高雄分院刑事判決　　　　　　　　　九十年度交上易字第三三三號
　　上訴人　臺灣屏東地方法院檢察署檢察官
　　被　告　　　甲○○
右上訴人因被告過失傷害案件，不服臺灣屏東地方法院九十年度交易字第二○四號中
華民國九十年十月卅一日第一審判決（起訴案號：臺灣屏東地方法院檢察署八十九年
度偵字第六八三一號），提起上訴，本院判決如左：
      主  文
上訴駁回。
      事  實
一、甲○○於民國八十八年九月四日晚上，駕駛車號ＷＱ--九三九一號自小客車，沿
    屏東縣萬丹鄉○○路由北向南行駛，於晚上八時五十五分許，行至屏東縣萬丹鄉
    ○○路二四九號前，紅燈暫停，待綠燈後行車起步時，本應注意前後左右有無障
    礙或車輛行人，並應讓行進中之車輛行人優先通行及駕駛人應注意車前狀況，並
    隨時採取必要之安全措施，而依當時之情況，亦無不能注意之情事，竟疏未注意
    及此，逕自加油前駛，適有菲律賓籍女子ＬＡＣＨＩＣＡ–ＡＮＮＩＥ騎乘車號
    ＰＩＨ--三０八號附載蔡長志及蔡長益二子，沿萬丹路由南往北行至上開交岔路
    口後，亦未注意車前狀況向左迴轉後橫越萬丹路由北往南之車道行駛，甲○○疏
    未注意上開人車動向，致其所駕駛之自小客車撞擊上開機車右後側，ＬＡＣＨＩ
    ＣＡ–ＡＮＮＩＥ、蔡長志及蔡長益均跌倒在地，ＬＡＣＨＩＣＡ–ＡＮＮＩＥ
    受有頭部外傷併輕度腦震盪、右足第一足趾近位趾骨骨折、右肩撞挫傷、右眉撕
    裂傷、右肩右肘右手右足及右膝擦傷，蔡長志受有臉、四肢多處挫傷，蔡長益受
    有右側股骨、脛骨骨折等傷害。甲○○肇事後，於未經有偵查權限之機關或公務
    員發覺為其犯罪前，向到場處理本件車禍之員警自首陳明其為肇事者，並接受裁
    判。
二、案經ＬＡＣＨＩＣＡ–ＡＮＮＩＥ之夫、蔡長志、蔡長益之法定代理人乙○○訴
    由臺灣屏東地方法院檢察署檢察官偵查起訴。
      理  由
一、右揭事實，業據被告甲○○於偵查、原審及本院審理時坦承不諱，核與告訴人乙
    ○○指訴車禍情節相符，並經被害人蔡長益、證人林文重、陳成忠、涂貴所、張
    天池及ＣＯＬＯＭＡＡＮＴＯＮＩＦＯＮＴＡＮＩＬＬＡ陳述屬實，並有道路交
    通事故調查報告表暨所附事故現場圖、現場及車損相片在卷可佐。又被害人ＬＡ
    ＣＨＩＣＡ–ＡＮＮＩＥ、蔡長志及蔡長益因本件車禍受有如事實欄所載之傷害
    ，亦各有診斷證明書在卷可證。又告訴人質疑其妻ＬＡＣＨＩＣＡ–ＡＮＮＩＥ
    是因本件車禍受傷而死亡，惟經本院調集ＬＡＣＨＩＣＡ–ＡＮＮＩＥ受傷後在
    國仁醫院、國軍高雄總醫院屏東分院、輔英技術學院附設醫院病歷函請高雄醫學
    大學附設醫院鑑定ＬＡＣＨＩＣＡ–ＡＮＮＩＥ之死因是否與本件車禍有關，經
    鑑定結果是ＬＡＣＨＩＣＡ–ＡＮＮＩＥ的死因與車禍無關，此有高雄醫學大學
    附設醫院九十一年四月十九日（九一）高醫附秘字第○九三○號函可憑；又証人
    即國仁醫師劉道台陳稱：「（問：八十八年九月五日，安妮拉記卡你到你們國仁
    醫院診治？提示診斷證明書）答：有的」「（問：他那裏受傷？）答：右耳部有
    裂傷，有縫好，腳趾骨骨折、用石膏固定，右手肘擦傷，有擦藥包紮，她住院九
    天，頭部外傷要觀察，腳要固定，傷口要擦藥，頭部有照Ｘ光片，沒有問題，也
    沒有生命危險」「（問：他兩個月後死掉了，跟這些傷有沒有關係？）答：應該
    是沒有關係，他來兩次出診斷書，都很正常」等語（見九十一年一月十六日本院
    訊問筆錄），是ＬＡＣＨＩＣＡ–ＡＮＮＩＥ的死因應與車禍無關（檢察官亦認
    ＬＡＣＨＩＣＡ–ＡＮＮＩＥ的死因與車禍無關，見起訴書理由欄第五項）。
二、按駕駛人行車起步前應注意前後左右有無障礙或車輛行人，並應讓行進中之車輛
    行人優先通行及應注意車前狀況，並隨時採取必要之安全措施，道路交通安全規
    則第八十九條一項第六款、第九十四條第三項分別定有明文。被告甲○○於右揭
    時地駕車，本應注意上開規定，且依當時之客觀情狀，又無不能注意之情形，於
    駕車起步時疏未讓行進之車輛先行，復未警戒車前狀況，採取適當之安全措施而
    肇事，致被害人等受有傷害，其有過失，已經明顯。而被害人等確因本件車禍受
    傷，與被告甲○○之過失行為間並有相當因果關係，事證明確，被告甲○○過失
    傷害之犯行已堪認定。
三、核被告甲○○所為，係犯刑法第二百八十四條第一項前段之過失傷害罪。其一過
    失行為同時致被害人ＬＡＣＨＩＣＡ–ＡＮＮＩＥ、蔡長志及蔡長益受傷，為想
    像競合犯，應依刑法第五十五條之規定，以一過失傷害罪論處。被告甲○○於肇
    事後犯罪未被發覺前，向警方報案坦承肇事，業經被告甲○○陳明在卷，核與證
    人即到場處理本件車禍之警員涂貴所證述之情節相符，被告甲○○對於未經發覺
    之犯罪自首而受裁判，應依刑法第六十二條前段減輕其刑。
四、原審適用刑法二百八十四條第一項前段、第五十五條、第二條第一項前段、第四
    十一條第一項、第六十二條前段，罰金罰鍰提高標準條例第一條前段、第二條規
    定，並審酌被告甲○○過失之程度、對被害人等造成之傷害、迄未與告訴人達成
    和解及犯後坦認犯行，態度良好等一切情狀，量處有期徒刑三月，並諭知如易科
    罰金以三百元折算一日。經核原判決認事用法並無不合，量刑亦屬適當，檢察官
    循告訴人乙○○聲請上訴指摘原判決量刑過輕，為無理由，應予駁回。
據上論結，應依刑事訴訟法第三百六十八條，判決如主文。
本案經檢察官陳國全到庭執行職務。
中      華      民      國    九十一    年      五      月     十四     日
                              臺灣高等法院高雄分院刑事第八庭
                                  審判長法官  郭雅美
                                        法官  洪兆隆
                                        法官  張盛喜
右正本證明與原本無異。
不得上訴。
                                      書記官  魏文常
中    華    民    國     九十一     年       五       月    十  六      日
附錄本判決論罪之法條：
刑法第二百八十四條第一項
因過失傷害人者，處六月以下有期徒刑、拘役或五百元以下罰金，致重傷者，處一年
以下有期徒刑、拘役或五百元以下罰金。
                                                                        Ｆ
